#### ALINE KORNDORFER

Belo Horizonte/MG | Brasil | (31) 98420-7094

kin.korndorfer@gmail.com | www.linkedin.com/in/alinekorndorfer | https://github.com/Aline-Korndorfer

## Analista de Dados e Desenvolvedor Front-End

#### PERFIL PROFISSIONAL

Dentre minhas experiências, as que sempre estive envolvida foram fluxo de caixa (contas a pagar, contas a receber e conciliação bancária), cobrança, planejamento financeiro e suporte na tomada de decisão através de criação e análise de relatórios gerenciais e dashboards.

Relevante exposição no que se refere a contratação de linhas de crédito, negociação de taxas de juros e alienação de bens; supervisão dos serviços contábeis terceirizados, incluindo as obrigações fiscais, patrimoniais e departamento pessoal; e pagamento de benefícios dos colaboradores.

Na área de gestão, minhas experiências estão voltadas para elaboração e análise de relatórios gerenciais; análise do endividamento e capacidade de pagamento da empresa; implantação do custeio ABC, conferência do orçamento planejado X realizado e análise do custo do retrabalho (empresa setor de serviços); identificação das despesas regulares e extraordinárias com o intuito de mapear os desperdícios - onde todas essas ações visavam o equilíbrio financeiro da empresa.

No setor de varejo, empresa de pequeno porte, tive a oportunidade de elaborar o planejamento estratégico e financeiro, onde o foco era tornar a marca dos produtos e o ponto de venda conhecidos.

Atualmente estou em transição de carreira. Estou no processo de capacitação para atuar como Analista de Dados e Desenvolvedora Front-End, áreas muito promissoras! E eu tenho um ótimo diferencial, carrego comigo mais de 25 anos de experiência no setor administrativo financeiro, o que me dá "Know How" para a análise do problema de negócio.

## EXPERIÊNCIAS PROFISSIONAIS

## **SUL VEÍCULOS - 06/2016 - 06/2020**

## Empresa do segmento de reparos automotivos | Site: www.suldeveiculos.com.br

- Supervisora Administrativa e Financeira
  - Financeiro: contas a pagar, contas a receber, fluxo de caixa, confecção e análise dos relatórios gerenciais, relacionamento com bancos;
  - Administrativo: gestão de contratos, administração dos imóveis próprios e alugados, controle de veículos, controle de resíduos em função de licença ambiental;
  - o Fiscal e Recursos Humanos: supervisão de empresa terceira prestadora de serviços contábeis;
  - Key User na implantação do sistema ERP. Databox é um sistema ponta-a-ponta (da Ordem de Serviço até a geração de Dashboard e relatórios gerenciais) utilizado por Reparadoras de Automóveis.

## OSANIA - 01/2015 a 08/2016

## Loja de varejo do segmento moda feminina.

- Administradora Sócia proprietária.
  - o Representante da marca gaúcha de bolsas femininas Osania;
  - o Gestão do negócio: planejamento estratégico, marketing digital, controle de estoque e controle financeiro.

# SUL VEÍCULOS - 10/2000 a 12/2015

Empresa do segmento de reparos automotivos | Site: www.suldeveiculos.com.br

• Supervisora Administrativa e Financeira – 08/2012 a 12/2015

- Planejamento financeiro: gestão de fluxo de caixa, contas a pagar, cobrança, contas a receber;
- Controladoria: controle de custos, avaliação ABC dos serviços prestados, negociação com prestadores de serviços, gerenciamento de informações contábeis, administração e relacionamento com a contabilidade externa:
- Gestão da equipe financeira e departamento pessoal;
- Negociação de crédito empresarial, análise de cenários econômicos, alienação patrimonial, linhas de créditos bancários; na ordem de quinhentos mil a um milhão e meio de reais;
- o Evolução financeira, gestão do histórico da capacidade de pagamento, renegociação de dívidas;
- Analista Financeiro e Departamento Pessoal 08/2006 a 07/2012
  - Responsável pelo contas a receber, conciliação bancária, elaboração e gestão de fluxo de caixa;
  - o Implantação de ERP (Key User sistema ULTRACAR);
  - Responsável pelo departamento pessoal (100 colaboradores), revisão da folha de pagamento (serviço terceirizado), admissão e demissão, controle de EPIs, pagamento de benefícios e férias.
  - Acompanhamento da área de custos, utilizando sistema ERP: avaliação de mão de obra, peças, tempo e categorias de veículos com maior eficácia. Elaboração de relatório gerencial de índices para formatação de preço final e avaliação custo/benefício;
- Analista Financeiro 12/2002 a 07/2006
  - Responsável pelo contas a receber, emissão de notas fiscais, cobranças aos principais clientes (Companhias de Seguros) e elaboração de relatórios gerenciais;
  - Elaboração de fluxo de caixa, englobando controle de contas a receber, levantamento de créditos e necessidade de caixa, controle de contas correntes, conciliações bancárias;
  - Controle de pagamentos via sistemas bancário;
- Assistente Administrativo 10/2000 a 11/2002
  - o Emissão de notas fiscais;
  - o Cobrança a clientes e controle de contas a receber e emissão de relatórios;
  - o Identificação de créditos em conta corrente conciliações bancárias e controle diário de caixa.

**Demais empresas e cargos verificar Linkedin:** https://www.linkedin.com/in/alinekorndorfer/

# FORMAÇÃO

Centro Universitário Metodista IPA - Porto Alegre/RS Graduação em Ciências Contábeis com Ênfase em Controladoria - 2009

## **IDIOMA**

Inglês Intermediário - B1

- Seda College DoZeroAFluencia 2020 a 2022
- ILAC Internacional Language Academy of Canada Vancouver/Canadá 2012
- Aulas de inglês particular in company 2009 a 2014

#### **CURSOS COMPLEMENTARES**

- Excel Nível Intermediário
- Programa ONE (Oracle New Education) Desenvolvimento Pessoal 38H 2023
- Programa ONE (Oracle New Education) Iniciante em Programação T5 71H 2023
- BootCamp Analista de Dados XP Educação IGTI 148H 2023
- MiniCamp Programação Básica (JavaScript, CSS e HTML) 32h XP Educação IGTI 2023
- SQL para Iniciantes Udemy 2022
- Produtividade e Gestão do Tempo Escola Conquer 2022
- Introdução a Lógica de Programação SoulCode Lógica 18+ SoulCode Academy 2021
- Negociação e Influência Escola Conquer 2021
- Desenvolvimento e Liderança INEXH 2016

Demais cursos e seus conteúdos, verificar Linkedin: https://www.linkedin.com/in/alinekorndorfer